---
title: Estadística III - Modelos de supervivencia y de series de tiempo
subtitle: Tarea 1 - Descomposición clásica y exponential smoothing
author: |
  | Johan Jesús González Navarrete
  | Andrés Limón Cruz
  | Leonardo Cuauhtémoc Mendoza Granillo
  | Dereck Ariel Miguel Medrano
date: "`r Sys.Date()`"
output: 
  bookdown::pdf_document2:
    number_sections: no
    toc: no
    highlight: tango
geometry: margin=2cm
urlcolor: blue
---

```{r setup, include=FALSE}
#Limpiamos entorno
rm(list = ls(all.names = TRUE))
gc() #Liberamos memoria
knitr::opts_chunk$set(
	error = F,
	fig.align = "center",
	fig.dim = c(5, 3),
	message = FALSE,
	warning = FALSE
)
#Cargamos nuestras librerías
#devtools::install_github("FinYang/tsdl") # Descomentar para descargar los datos a usar
library(tsdl)
library(forecast)
```

Analice la base de datos: Weekday bus ridership, Iowa city, Iowa (Monthly averages) September, 1971 through December, 1982, n = 148

## 1.
Grafique los datos. Describa lo que observe de su información (varianza constante ó no constante, tendencia, ciclo estacionales, periodicidad de los ciclos).
Use distintos métodos de descomposición de las series para obtener sus componentes (tendencia y ciclos estacionales), en especifico realice los incisos (2) y (3):

```{r}

```


## 2.
Ajuste de curvas (modelos deterministas o de regresión).
Realice un pronostico de 3 años futuros

```{r}

```

## 3.
Promedios móviles, filtros lineales o suavizamientos exponenciales.
Realice un pronostico de 3 años futuros.

```{r}

```

## 4.
Aplique transformaciones y diferencias para: hacer la varianza constante, y para quitar tendencias y ciclos estacionales.

```{r}

```

## 5.
Use el método de Holt-Winters para el ajuste de la curva.
Realice la predicción de 3 años futuros.

```{r}

```

## 6.
Compare resultados de las predicciones de (2), (3) y (5), y explique cuál podría dar un mejor ajuste (use algún criterio, por ejemplo el error cuadratico medio).

```{r}

```

